臺灣士林地方法院民事裁定
111年度消債清字第12號
債  務  人  林鳳凰（原名：林雨溱、林歐玲）
代  理  人  林永頌律師(法扶律師)
複  代理人  陳傑明律師
上列債務人聲請清算事件，本院裁定如下：
    主  文
債務人林鳳凰（原名：林雨溱、林歐玲）自中華民國一百一十一
年九月二十二日十七時起開始清算程序。
命司法事務官進行本件清算程序。
    理  由
一、按債務人不能清償債務或有不能清償之虞者，於法院裁定開
    始更生程序或許可和解或宣告破產前，得依消費者債務清理
    條例（下稱消債條例）所定清算程序，向法院聲請清算，參
    諸消債條例第3條、第80條規定自明。次按協商或調解成立
    者，債務人不得聲請更生或清算。但因不可歸責於己之事由
    ，致履行有困難者，不在此限；第75條第2項所定債務人可
    處分所得扣除自己及依法應受其扶養者所必要生活費用之餘
    額，連續3個月低於更生方案應清償之金額者，推定有不可
    歸責於己之事由之規定，於前項但書情形準用之；本條例施
    行前，債務人依金融主管機關協調成立之中華民國銀行公會
    會員，辦理消費金融案件無擔保債務協商機制與金融機構成
    立之協商，準用前2項之規定，消債條例第151條第7項至第9
    項亦各有明定。又法院開始清算程序之裁定，應載明其年、
    月、日、時，並即時發生效力；法院裁定開始更生或清算程
    序後，得命司法事務官進行更生或清算程序；必要時得選任
    律師、會計師或其他適當之自然人或法人一人為監督人或管
    理人，此觀同條例第83條第1項、第16條第1項規定即明。
二、聲請意旨略以：伊有不能清償債務情事，前曾於民國95年間
    與最大債權銀行國泰世華商業銀行股份有限公司協商成立，
    協商條件為每月還款新臺幣（下同）8,813元，嗣因每月可
    處分所得扣除生活必要支出後，已不足支應該協商金額，實
    係因不可歸責於己之事由，致履行協商條件有困難而毀諾。
    又伊未經法院裁定開始更生程序或許可和解或宣告破產，爰
    依法聲請清算等語。
三、經查，債務人所主張之上開事實，有債務人全戶戶籍謄本【
    見本院110年度司消債調字第352號卷（下稱消債調卷）第15
    頁】、房屋租賃契約書（見消債調卷第17至19頁）、財團法
    人金融聯合徵信中心當事人綜合信用報告之協商前置專用債
    權人清冊（見消債調卷第20至25頁）、107年至110年度綜合
    所得稅各類所得資料清單及全國財產稅總歸戶財產查詢清單
    （見消債調卷第26至29頁，本院卷第125頁）、調解不成立
    證明書（見消債調卷第46、141頁）、銀行存摺交易明細（
    見消債調卷第60至66、70至74頁，本院卷第65至71、94至98
    、135至145頁）、中華民國人壽保險商業同業公會保險業通
    報作業資訊系統資料查詢結果表（見消債調卷第68、69頁）
    、自願職保被保險人投保資料表（見本院卷第54頁）可稽，
    堪認為真實。參酌債務人現年60歲（見消債調卷第15頁），
    目前在和德昌股份有限公司擔任訓練員，每月平均薪資約3
    萬470元（見本院卷第125頁），扣除每月必要生活支出（含
    扶養費）後，顯已連續3個月低於前開每月協商還款金額8,8
    13元，堪認債務人主張其因不可歸責於己之事由，致履行協
    商條件有困難等語，尚屬可採。又參酌債務人上述收入及必
    要支出情形，及其名下僅有台新人壽保險股份有限公司保單
    解約金1萬4,942元（見消債調卷第67頁），依其債權人陳報
    債務人之債務總額已達203萬4,574元（計算式：24萬2,300
    元＋9萬7,660元＋60萬8,878元＋8萬2,815元＋6,301元＋68萬0,3
    56元＋26萬6,595元＋4萬9,669元＝203萬4,574元，見消債調卷
    第96、99、103、105、108、113、131、135頁）觀之，足認
    債務人之財產、勞力、信用確不能清償全部債務。此外，復
    查無消債條例第6條第3項、第8條或第82條第2項所定駁回清
    算聲請之事由，是債務人聲請清算，應屬有據。爰依首揭規
    定，裁定開始本件清算程序，並命司法事務官進行本件清算
    程序。
四、爰裁定如主文。
中　　華　　民　　國　　111 　年     9    月    22    日
                  民事第一庭  法  官  黃筠雅
以上正本係照原本作成。
本件裁定不得抗告。
中　　華　　民　　國　　111 　年　　9 　　月　　22　　日
                              書記官  陳芝箖